【裁判字號】    88,交易,112
【裁判日期】    900205
【裁判案由】    過失傷害
【裁判全文】
臺灣臺東地方法院刑事判決                        八十八年度交易字第一一二號
    公  訴  人  臺灣臺東地方法院檢察署檢察官
    被      告  乙○○
右列被告因過失傷害案件，經檢察官提起公訴（八十八年度偵字第二一一五號），本
院判決如左：
    主  文
乙○○因過失傷害人，處有期徒刑伍月，如易科罰金，以參佰元折算壹日。
    事  實
一、乙○○於民國（下同）八十八年一月八日二十一時許，在臺東縣成功鎮○○里○○路千巧玲卡拉ＯＫ店內與朋友飲用啤酒約六瓶後，於九日凌晨二時二十分許，
    明知自己無駕駛執照仍騎乘ＰＶＫ－Ｏ五一號重型機車，同時搭載甲○○、丙○○於後座，沿省道臺十一線自臺東縣成功鎮往臺東方向行駛，途經都歷路段秀蘭
    小吃部時，理應注意不得駛入來車之車道內，且應注意車前狀況並隨時採取必要
    之安全措施，依當時情形並無任何不能注意情事，乙○○竟疏未注意即貿然跨越
    分向限制線，駛入來車道逆向行駛，與對向迎面直行駛而來，由丁○○所騎ＡＰ
    Ｔ－六Ｏ七號機車發生碰撞，致丁○○人車倒地，受有雙側脛、腓骨開放性骨折
    合併髓炎、深部裂傷、頭部外傷並腦挫傷、下額骨骨折、左側鼓膜破裂、右足裸
    開放性骨折合併感染等傷害。
二、案經丁○○訴由臺東縣警察局成分局報請臺灣臺東地方法院檢察署檢察官偵查起
    訴。
    理  由
一、訊據被告乙○○固坦承於八十八年一月八日二十一時許曾飲酒，且無駕駛執照等
    情不諱，惟矢口否認有何過失傷害犯行，辯稱：係由甲○○載伊與丙○○，伊雖
    坐於甲○○之前，但並無騎駛機車云云。經查：
  (一)ＰＶＫ－Ｏ五一號重型機車係貿然跨越分向限制線，駛入來車道逆向行駛，與，
    丁○○所騎ＡＰＴ－六Ｏ七號機車發生碰撞之事實，業據同案被告甲○○供述綦
    詳，核與告訴人指述情節相符，並有臺東縣警察局成功分局偵查卷第十二頁附之
    道路交通事故調查報告表之現場圖及現場照片十八幀在卷可稽，是本件係因逆向
    行駛始與告訴人所騎機車相撞之事實，堪予認定。
  (二)又被告乙○○飲酒後，騎乘機車等情，亦據同案被告甲○○供述綦詳：「我於八
    十八年元月八日二十一時許，在台東縣成功鎮○○里○○路三一二號千巧玲卡拉
    ＯＫ內與朋友丙○○共同一起飲酒，大概二時離開，店內小姐「施施」（即乙○○）欲要求載其返家，因為我是住成功方向，而施施是在反方向，所以當時是施
    施駕駛，我坐中間，後面坐我同事丙○○，直接由上拉ＯＫ逆向直行。到達台東
    縣成功鎮○○里○○路秀蘭小吃部前就與丁○○對撞。」（詳參警訊筆錄第二Ｏ
    一頁背面），經核與證人丙○○所證述情節相符（參同上卷第二Ｏ九頁、本院刑
    事卷第四十頁背面），又被告乙○○係無照駕駛，故案發後欲推由同案被告甲○○承擔等情，亦據證人戊○○即到達現場並報案之人證稱：「我在現場有聽到其
    三人說：待會兒警方來就說是我（甲○○）騎的，妳是坐在前面，被我載送回家
    等語。」等語，核與證人林天裕即甲○○之父證述：「當時二人都在醫院，我到
    醫院去看他們二人，有問車禍情形，乙○○告訴我，是她騎機車，但沒有駕照而
    要推給甲○○來扛。」等語相符（詳參本院刑事卷第十八頁），是足認係由乙○○騎乘機車肇事無訛。至告訴人雖指稱伊遭撞擊前，曾見對方機車儀表板處，有
    雙手置放於該處等語，惟查當時係凌晨二時許，夜色昏暗，對方機車開啟大燈迎
    面駛來，眼睛受光線刺激，瞳孔急速收縮，一般常人根本無法直視大燈後之景物
    ，是告訴人指稱其曾見對方機車儀表板處，有雙手置放於該處等語，顯與常情有
    違，再者，告訴人連對方機車儀表板之細節皆能注意，又豈會與他方迎面對撞，
    是告訴人就此部分之指訴，不足採信。
  (三)告訴人被撞受傷，致雙側脛骨骨折、頭部外傷併腦挫傷、下頜骨骨折、左側鼓膜
    破裂等傷害，有馬偕紀念醫院診斷書附卷可稽，嗣告訴人轉國軍花蓮總醫院治療
    ，其雖八十九年七月份再度復發右下肢流膿、發燒，目前無法行走，有該院（八
    九）濟德四第三三三號函在卷可憑，然仍可治癒，尚無達毀敗一肢以上機能之程
    度，是尚非屬重傷害。
  綜右查證，被告乙○○騎乘機車有應注意能注意而疏未注意遵行道路交通安全規則
  第九十七條第第一、二款之規定，肇致本件車禍，造成告訴人受傷之過失，至堪認
  定。
二、核被告乙○○所為係犯刑法第二百八十四條第一項之過失傷害罪。又被告係汽車
    駕駛人，其無駕駛執照駕車且酒醉駕車因而肇事致人受傷，依法應負刑事責任，
    所犯過失傷害罪部分，應依道路交通管理處罰條例第八十六條第一項之規定，加
    重其刑。爰審酌被告無照駕駛執照且酒後仍貿然駕車，其駕車行為對社會大眾之
    生命、身體安全構成極大威脅，且又逆向行駛而肇事，情節重大，及迄今尚未與
    告訴人達成民事和解等一切情狀，量處如主文所示之刑，並諭知易科罰金之折算
    標準。
據上論斷，應依刑事訴訟法第二百九十九條第一項前段、刑法第刑法第二百八十四條
第一項、第四十一條，道路交通管理處罰條例第八十六條第一項、罰金罰鍰提高標準
條例第一條前段、第二條，判決如主文。
本案經檢察官陳弘能到庭執行職務。
中    華    民    國      九十      年      二        月      五        日
                                臺灣臺東地方法院刑事庭
                                    法  官  廖  建  彥
右正本證明與原本無異。
如不服本判決，應於判決送達後十日內向本院提出上訴狀。（須附繕本）
「切勿逕送上級法院」
                      書記官  陳  美  鄉
中    華    民    國      九十      年      二        月      六        日
附記：
刑法第二百八十四條第一項：
因過失傷害人者，處六月以下有期徒刑、拘役或五百元以下罰金。致重傷者，處一年
以下有期徒刑、拘役或五百元下罰金。


司法院資訊處製作；財團法人民間司法改革基金會備份。
